臺灣臺北地方法院刑事判決
111年度易字第287號
公  訴  人  臺灣臺北地方檢察署檢察官
被      告  徐玉蘭


            林哲明


            林權樺


            張辯耀


            李瑩瀅




            陳明松



            林得福


            龍光平


            吳銘宗


            林彥戎（原名林建平）



            陳瑞坤


上列被告因賭博案件，經檢察官聲請以簡易判決處刑（109年度
偵字第30439號），本院認為不宜以簡易判決處刑（111年度簡字
第869號），改依通常程序審理，判決如下：
    主  文
一、林哲明、張辯耀、龍光平、陳瑞坤犯賭博罪，各處罰金新臺
    幣貳仟元，如易服勞役，以新臺幣壹仟元折算壹日。
二、徐玉蘭、林權樺、林彥戎犯賭博罪，各處罰金新臺幣參仟元
    ，如易服勞役，以新臺幣壹仟元折算壹日。
三、李瑩瀅、陳明松、林得福、吳銘宗犯賭博罪，各處罰金新臺
    幣陸仟元，如易服勞役，以新臺幣壹仟元折算壹日。
四、扣案如附表B-1、B-2、B-3、B-4扣押物欄所示之物，均沒收
    。
    事  實
一、徐玉蘭為東興橋棋社（址設臺北市○○區○○街0段00號4）之登
    記負責人，其女劉姵岑（所涉意圖營利聚眾賭博等罪嫌部分
    ，經檢察官另案提起公訴）則為該社之實際負責人。徐玉蘭
    與林哲明、林權樺、張辯耀、李瑩瀅、陳明松、林得福、龍
    光平、吳銘宗、林彥戎、陳瑞坤分別基於賭博之犯意，於民
    國109年11月4日中午某時起，在公眾得出入之東興橋棋社，
    各自依附表A-1至A-4所示桌次就坐，並以麻將、籌碼等為賭
    具賭博財物，賭博方式係臺灣麻將（16張）以籌碼計分，每
    1底、1臺之計分方式則如附表A-1至A-4「計分方式」欄所示
    ，自摸者可向其他3家收取1底及臺數分數之籌碼，胡牌者則
    可向放槍者收取1底及臺數分數之籌碼，最後則以籌碼1分折
    合新臺幣（下同）1元結算現金，或輸家須請客、支付餐費
    之方式結算利益，且於每1將（即東南西北4圈）開始前，須
    支付名為茶水費之抽頭金100元予劉姵岑。嗣臺北市政府警
    察局萬華分局（下稱萬華分局）員警持臺灣臺北地方法院核
    發之搜索票，於同日下午2時52分許至東興橋棋社執行搜索
    ，並在第2桌、第4桌、第5桌、第6桌分別扣得附表B-1、B-2
    、B-3、B-4所示扣押物，而悉上情。
二、案經臺北市政府警察局萬華分局報告臺灣臺北地方檢察署（
    下稱臺北地檢署）檢察官偵查後聲請簡易判決處刑。
    理  由
壹、程序部分
一、本判決下述所引用被告徐玉蘭、林哲明、林權樺、張辯耀、
    李瑩瀅、陳明松、林得福、龍光平、吳銘宗、林彥戎、陳瑞
    坤（下分稱姓名，合稱被告）以外之人於審判外之言詞或書
    面陳述，檢察官、被告迄於言詞辯論終結前均未聲明異議，
    本院審酌上開證據資料作成時之情況，尚無違法不當及證明
    力明顯過低之情形，而認為以之作為證據應屬適當，依刑事
    訴訟法第159條之5規定，均有證據能力。
二、本判決其餘認定犯罪事實之非供述證據，與本案待證事實間
    均具關聯性，且無證據足認係公務員違背法定程序所取得，
    依刑事訴訟法第158條之4規定之反面解釋，亦均有證據能力
    。　　
貳、實體部分
一、認定犯罪事實所憑證據及理由
　　上揭犯罪事實，業據林哲明（見偵卷㈠第177至182、頁，偵
    卷㈢第103至105頁，易卷第208頁）、林權樺（見偵卷㈠第259
    至264頁，偵卷㈢第145至148頁，易卷第208頁）、張辯耀（
    見偵卷㈠第269至274頁，偵卷㈢第145至148頁，易卷第208頁
    ）、李瑩瀅（見偵卷㈠第279至284頁，偵卷㈢第155至157頁，
    易卷第208頁）、陳明松（見偵卷㈠第323至328頁，偵卷㈢第8
    7至91頁，易卷第225頁）、林得福（見偵卷㈠第333至339頁
    ，偵卷㈢第87至91頁，易卷第225頁）、龍光平（見偵卷㈠第3
    45至350頁，易卷第225頁）、吳銘宗（見偵卷㈠第355至360
    頁，偵卷㈢第65至69頁，易卷第225至226頁）、林彥戎（見
    偵卷㈠第365至370頁，偵卷㈢第65至68頁，易卷第226頁）、
    陳瑞坤（見偵卷㈠第375至380頁，偵卷㈢第59至62頁，易卷第
    225至226頁）於警詢、偵查及本院審理中坦承不諱，徐玉蘭
    則於本院審理中坦承不諱（見易卷第209頁），核與被告彼
    此間之證述相符，並有員警之現場蒐證照片（見偵卷㈡第149
    至159頁），以及附表B-1、B-2、B-3、B-4扣押物欄所示之
    籌碼、賭具扣案為證（見偵卷㈡第77至81、693至97、101至1
    05、109至115頁，卷㈢第7至9萬華分局搜索扣押筆錄、扣押
    物品目錄表及照片），足認被告前揭任意性自白均與事實相
    符，堪可採信。是以，本案事證已臻明確，被告前開犯行均
    堪認定，應予依法論科。　
二、論罪科刑：
　㈠新舊法比較：
　　行為後法律有變更者，適用行為時之法律。但行為後之法律
    有利於行為人者，適用最有利於行為人之法律，刑法第2條
    第1項定有明文。查，被告行為後，刑法第266條於111年1月
    12日修正公布，於同年月14日生效施行。修正前刑法第266
    條第1項前段規定：「在公共場所或公眾得出入之場所賭博
    財物者，處三萬元以下罰金」，修正後刑法第266條第1項前
    段則規定：「在公共場所或公眾得出入之場所賭博財物者，
    處五萬元以下罰金」。是比較新舊法之結果，修正後刑法第
    266條第1項前段規定，雖未更動該罪之構成要件及得科處之
    法定刑種，然已將罰金刑提高，，應以修正前刑法第266條
    第1項前段之規定對被告較為有利。依刑法第2條第1項前段
    規定，自應適用被告行為時即修正前刑法第266條第1項前段
    規定之規定處斷。　
  ㈡核被告所為，均係犯修正前刑法第266條第1項前段之賭博罪
    。
　㈢爰以行為人之責任為基礎，審酌被告在公眾得出入之場所希
    冀僥倖，欲藉由賭博獲取財物利益，助長社會上投機僥倖之
    風氣，間接促進非法賭博行業之發展，影響社會善良風俗，
    所為實屬不該，再參酌：
　1.林哲明、張辯耀、龍光平、陳瑞坤於遭警查獲後迄今，始終
    坦承犯行，犯後態度良好，佐以本件約定賭資之金額或財物
    利益非高，其等過往均無前科紀錄，素行良好，兼衡其等自
    述之智識程度、經歷、家庭經濟狀況、身體狀況（見易卷第
    217至219頁）暨犯罪動機、目的、手段、所生危害等一切情
    狀，量處如主文所示之刑，並均諭知罰金易服勞役之折算標
    準。
　2.林權樺、林彥戎於遭警查獲後迄今，始終坦承犯行，犯後態
    度良好，徐玉蘭雖於警詢及偵查中否認，然於本院審理中亦
    已坦承犯行，犯後態度尚可。佐以本件約定賭資之金額或財
    物利益非高，林權樺、林彥戎前均有賭博以外之前科，徐玉
    蘭則過往素行均屬良好，兼衡其等自述之智識程度、經歷、
    家庭經濟狀況、身體狀況（見易卷第217至219、324至327頁
    ）暨犯罪動機、目的、手段、所生危害等一切情狀，量處如
    主文所示之刑，並均諭知罰金易服勞役之折算標準。
　3.李瑩瀅、陳明松、林得福、吳銘宗於遭警查獲後迄今，始終
    坦承犯行，犯後態度良好，然其等均係於賭博案件經法院論
    罪科刑確定後，再為本案犯行。佐以本件約定賭資之金額或
    財物利益非高，兼衡其等自述之智識程度、經歷、家庭經濟
    狀況、身體狀況（見易卷第217至219、324至327頁）暨犯罪
    動機、目的、手段、所生危害等一切情狀，量處如主文所示
    之刑，並均諭知罰金易服勞役之折算標準。　
三、沒收：　　　
  ㈠沒收、非拘束人身自由之保安處分適用裁判時之法律；刑法
    總則於其他法律有沒收之規定者，亦適用之，但其他法律有
    特別規定者，不在此限，刑法第2條第2項、第11條分別定有
    明文。準此，有關沒收之法律，並無新、舊法比較適用之問
    題，一概適用裁判時之新法，先予敘明。
　㈡犯第1項之罪，當場賭博之器具、彩券與在賭檯或兌換籌碼處
    之財物，不問屬於犯罪行為人與否，沒收之，刑法第266條
    第4項定有明文。經查，扣案如附表B-1、B-2、B-3、B-4扣
    押物欄所示之物，係當場賭博之器具，均據被告供述明確，
    是應依刑法第266條第4項規定，不問屬於犯人與否，均宣告
    沒收。
據上論斷，應依刑事訴訟法第299條第1項前段（依法院辦理刑事
訴訟案件應行注意事項第159點，判決書據上論結部分，僅引用
應適用之程序法條），判決如主文。　　
本案經檢察官高文政聲請以簡易判決處刑，檢察官楊淑芬到庭執
行職務。
中　　華　　民　　國　　111 　年　　6 　　月　　23　　日
　　　　　　　　　刑事第十庭    法　官　林柔孜
上正本證明與原本無異。
如不服本判決應於收受送達後20日內向本院提出上訴書狀，並應
敘述具體理由；其未敘述上訴理由者，應於上訴期間屆滿後20日
內向本院補提理由書（均須按他造當事人之人數附繕本）「切勿
逕送上級法院」。因疫情而遲誤不變期間，得向法院聲請回復原
狀。
                                書記官  林柏瑄
中　　華　　民　　國　　111 　年　　6 　　月　　23　　日

附表A-1
編號     賭客 桌次   計分方式  1 林哲明 第2桌  1底120分、1台20分，分數最低2人要支付請另2名吃飯之餐費  2 兵介仕    3 陳玉平    4　 徐玉蘭   

附表A-2
編號     賭客 桌次   計分方式  1 林權樺 第4桌 1底120分、1台20分，以1分折合1元結算現金  2 張辯耀    3 李瑩瀅    4 林英   

附表A-3
編號     賭客 桌次   計分方式  1 翁永文 第5桌 1底50分、1台20分，分數最低1人要支付請另3名吃飯之餐費  2 洪啟發    3 陳明松    4 林得福   

附表A-4
編號     賭客 桌次   計分方式  1 龍光平 第6桌 1底200分、1台50分，以1分折合1元結算現金  2 吳銘宗    3 林彥戎    4 陳瑞坤   

附表B-1
編號 桌次 扣押物 所有人/持有人 備註 1 第2桌 籌碼2張 林哲明 200分1張、100分1張 4  籌碼13張 徐玉蘭 200分4張、100分2張、20分7張 5  麻將1副 劉姵岑  6  牌尺4支 劉姵岑  7  骰子3顆 劉姵岑  8  搬風骰子1顆 劉姵岑  

附表B-2
編號 桌次 扣押物 所有人/持有人 備註 1 第4桌 籌碼32張 林權樺 1000分2張、100分4張、50分4張、20分22張 2  籌碼30張 張辯耀 1000分2張、100分5張、50分4張、20分19張 3  籌碼32張 林瑩瀅 1000分2張、100分13張、50分4張、20分13張 5  麻將1副 劉姵岑  6  牌尺4支 劉姵岑  7  骰子3顆 劉姵岑  8  搬風骰子1顆 劉姵岑  

附表B-3
編號 桌次 扣押物 所有人/持有人 備註 3 第5桌 籌碼10張 陳明松 50分4張、20分6張 4  籌碼9張 林得福 50分4張、20分5張 5  麻將1副 劉姵岑  6  牌尺4支 劉姵岑  7  骰子3顆 劉姵岑  8  搬風骰子1顆 劉姵岑  

附表B-4
編號 桌次 扣押物 所有人/持有人 備註 1 第6桌 籌碼10張 龍光平 50分4張、20分6張 2  籌碼10張 吳銘宗 50分4張、20分6張 3  籌碼8張 陳瑞坤 50分4張、20分4張 4  籌碼12張 林彥戎 50分4張、20分8張 5  麻將1副 劉姵岑  6  牌尺4支 劉姵岑  7  骰子3顆 劉姵岑  8  搬風骰子1顆 劉姵岑  

附錄論罪科刑法條：
修正前中華民國刑法第266條
在公共場所或公眾得出入之場所賭博財物者，處五萬元以下罰金
。
以電信設備、電子通訊、網際網路或其他相類之方法賭博財物者
，亦同。
前二項以供人暫時娛樂之物為賭者，不在此限。
犯第一項之罪，當場賭博之器具、彩券與在賭檯或兌換籌碼處之
財物，不問屬於犯罪行為人與否，沒收之。